ܢܓܕ,,pʿal,ethpʿel,paʿʿel,ethpaʿʿal,aphʿel,ettaphʿal
perfect,3MS,ܢܓܰܕ,ܐܶܬܢܓܶܕ,ܢܰܓܶܕ,ܐܶܬܢܰܓܰܕ,ܐܰܓܶܕ,ܐܶܬܬܰܓܰܕ
perfect,3FS,ܢܶܓܕܰܬ,ܐܶܬܢܰܓܕܰܬ,ܢܰܓܕܰܬ,ܐܶܬܢܰܓܕܰܬ,ܐܰܓܕܰܬ,ܐܶܬܬܰܓܕܰܬ
perfect,2MS,ܢܓܰܕܬ,ܐܶܬܢܓܶܕܬ,ܢܰܓܶܕܬ,ܐܶܬܢܰܓܰܕܬ,ܐܰܓܶܕܬ,ܐܶܬܬܰܓܰܕܬ
perfect,2FS,ܢܓܰܕܬܝ,ܐܶܬܢܓܶܕܬܝ,ܢܰܓܶܕܬܝ,ܐܶܬܢܰܓܰܕܬܝ,ܐܰܓܶܕܬܝ,ܐܶܬܰܓܰܕܬܝ
perfect,1CS,ܢܶܓܕܶܬ,ܐܶܬܢܰܓܕܶܬ,ܢܰܓܕܶܬ,ܐܶܬܢܰܓܕܶܬ,ܐܰܓܕܶܬ,ܐܶܬܰܓܕܶܬ
perfect,3MP,ܢܓܰܕܘ,ܐܶܬܢܓܶܕܘ,ܢܰܓܶܕܘ,ܐܶܬܢܰܓܰܕܘ,ܐܰܓܶܕܘ,ܐܶܬܬܰܓܰܕܘ
perfect,3FP,ܢܓܰܕ̈ܝ,ܐܶܬܢܓܶܕ̈ܝ,ܢܰܓܶܕ̈ܝ,ܐܶܬܢܰܓܰܕ̈ܝ,ܐܰܓܶܕ̈ܝ,ܐܶܬܬܰܓܰܕ̈ܝ
perfect,2MP,ܢܓܰܕܬܽܘܢ,ܐܶܬܢܓܶܕܬܽܘܢ,ܢܰܓܶܕܬܽܘܢ,ܐܶܬܢܰܓܰܕܬܽܘܢ,ܐܰܓܶܕܬܽܘܢ,ܐܶܬܬܰܓܰܕܬܽܘܢ
perfect,2FP,ܢܓܰܕܬ̈ܶܝܢ,ܐܶܬܢܓܶܕ̈ܬܶܝܢ,ܢܰܓܶܕܬ̈ܶܝܢ,ܐܶܬܢܰܓܰܕ̈ܬܶܝܢ,ܐܰܓܶܕܬ̈ܶܝܢ,ܐܶܬܬܰܓܰܕ̈ܬܶܝܢ
perfect,1CP,ܢܓܰܕܢ,ܐܶܬܢܓܶܕܢ,ܢܰܓܶܕܢ,ܐܶܬܢܰܓܰܕܢ,ܐܰܓܶܕܢ,ܐܶܬܬܰܓܰܕܢ
imperfect,3MS,ܢܶܓܽܘܕ,ܢܶܬܢܓܶܕ,ܢܢܰܓܶܕ,ܢܶܬܢܰܓܰܕ,ܢܰܓܶܕ,ܢܶܬܬܰܓܰܕ
imperfect,3FS,ܬܶܓܽܘܕ,ܬܶܬܢܓܶܕ,ܬܢܰܓܶܕ,ܬܶܬܢܰܓܰܕ,ܬܰܓܶܕ,ܬܶܬܬܰܓܰܕܝ
imperfect,2MS,ܬܶܓܽܘܕ,ܬܶܬܢܓܶܕ,ܬܢܰܓܶܕ,ܬܶܬܢܰܓܰܕ,ܬܰܓܶܕ,ܬܶܬܬܰܓܰܕ
imperfect,2FS,ܬܶܓܕܺܝܢ,ܬܶܬܢܰܓܕܺܝܢ,ܬܢܰܓܕܺܝܢ,ܬܶܬܢܰܓܕܺܝܢ,ܬܰܓܕܺܝܢ,ܬܶܬܬܰܓܕܺܝܢ
imperfect,1CS,ܐܶܓܽܘܕ,ܐܶܬܢܓܶܕ,ܐܶܢܰܓܶܕ,ܐܶܬܢܰܓܰܕ,ܐܰܓܶܕ,ܐܶܬܬܰܓܰܕ
imperfect,3MP,ܢܶܓܕܽܘܢ,ܢܶܬܢܰܓܕܽܘܢ,ܢܢܰܓܕܽܘܢ,ܢܶܬܢܰܓܕܽܘܢ,ܢܰܓܕܽܘܢ,ܢܶܬܬܰܓܕܽܘܢ
imperfect,3FP,ܢܶ̈ܓܕܳܢ,ܢܶܬܢܰܓܕ̈ܳܢ,ܢܢܰܓܕ̈ܳܢ,ܢܶܬܢܰܓܕ̈ܳܢ,ܢܰܓܕ̈ܳܢ,ܢܶܬܬܰܓܕ̈ܳܢ
imperfect,2MP,ܬܶܓܕܽܘܢ,ܬܶܬܢܰܓܕܽܘܢ,ܬܢܰܓܕܽܘܢ,ܬܶܬܢܰܓܕܽܘܢ,ܬܰܓܕܽܘܢ,ܬܶܬܬܰܓܕܽܘܢ
imperfect,2FP,ܬܶ̈ܓܕܳܢ,ܬܶܬܢܰܓܕ̈ܳܢ,ܬܢܰܓܕ̈ܳܢ,ܬܶܬܢܰܓܕ̈ܳܢ,ܬܰܓܕ̈ܳܢ,ܬܶܬܬܰܓܕ̈ܳܢ
imperfect,1CP,ܢܶܓܽܘܕ,ܢܶܬܢܓܶܕ,ܢܢܰܓܶܕ,ܢܶܬܢܰܓܰܕ,ܢܰܓܶܕ,ܢܶܬܬܰܓܰܕ
imperative,MS,ܓܽܘܕ,ܐܶܬܢܰܓܕ,ܢܰܓܶܕ,ܐܶܬܢܰܓܰܕ,ܐܰܓܶܕ,ܐܶܬܬܰܓܰܕ
imperative,FS,ܓܽܘܕܝ,ܐܶܬܢܰܓܕܝ,ܢܰܓܶܕܝ,ܐܶܬܢܰܓܰܕܝ,ܐܰܓܶܕܝ,ܐܶܬܬܰܓܰܕܝ
imperative,MP,ܓܽܘܕܘ,ܐܶܬܢܰܓܕܘ,ܢܰܓܶܕܘ,ܐܶܬܢܰܓܰܕܘ,ܐܰܓܶܕܘ,ܐܶܬܬܰܓܰܕܘ
imperative,FP,ܓܽܘܕ̈ܝ,ܐܶܬܢܰܓܕ̈ܝ,ܢܰܓܶܕ̈ܝ,ܐܶܬܢܰܓܰܕ̈ܝ,ܐܰܓܶܕ̈ܝ,ܐܶܬܬܰܓܰܕ̈ܝ
active-participle,MS,ܢܳܓܶܕ,ܡܶܬܢܓܶܕ,ܡܢܰܓܶܕ,ܡܶܬܢܰܓܰܕ,ܡܰܓܶܕ,ܡܶܬܬܰܓܰܕ
active-participle,FS,ܢܳܓܕܳܐ,ܡܶܬܢܰܓܕܳܐ,ܡܢܰܓܕܳܐ,ܡܶܬܢܰܓܕܳܐ,ܡܰܓܕܳܐ,ܡܶܬܬܰܓܕܳܐ
active-participle,MP,ܢܳܓܕܺܝܢ,ܡܶܬܢܰܓܕܺܝܢ,ܡܢܰܓܕܺܝܢ,ܡܶܬܢܰܓܕܺܝܢ,ܡܰܓܕܺܝܢ,ܡܶܬܬܰܓܕܺܝܢ
active-participle,FP,ܢܳܓ̈ܕܳܢ,ܡܶܬܢܰܓܕ̈ܳܢ,ܡܢܰܓܕ̈ܳܢ,ܡܶܬܢܰܓܕ̈ܳܢ,ܡܰܓܕ̈ܳܢ,ܡܶܬܬܰܓܕ̈ܳܢ
passive-participle,MS,ܢܓܺܝܕ,,ܡܢܰܓܰܕ,,ܡܰܓܰܕ,
passive-participle,FS,ܢܓܺܝܕܳܐ,,ܡܢܰܓܕܳܐ,,ܡܰܓܕܳܐ,
passive-participle,MP,ܢܓܺܝܕܺܝܢ,,ܡܢܰܓܕܺܝܢ,,ܡܰܓܕܺܝܢ,
passive-participle,FP,ܢܓܺܝܕ̈ܳ,,ܡܢܰܓ̈ܕܳܢ,,ܡܰܓ̈ܕܳܢ,
infinitive,,ܡܶܓܰܕ,ܡܶܬܢܓܳܕܽܘ,ܡܢܰܓܳܕܽܘ,ܡܶܬܢܰܓܳܕܽܘ,ܡܰܓܳܕܽܘ,ܡܶܬܬܰܓܳܕܽܘ
